【裁判字號】    98,上訴,4430
【裁判日期】    981215
【裁判案由】    公共危險等
【裁判全文】
臺灣高等法院刑事判決                98年度上訴字第4430號
上  訴  人
即  被  告  乙○○
                    （現另案於臺灣臺北監獄執行中）
選任辯護人  鄭成東律師（法律扶助律師）
上列上訴人因公共危險等案件，不服臺灣板橋地方法院97年度訴
字第5589號，中華民國98年8 月14日第一審判決（起訴案號：臺
灣板橋地方法院檢察署97年度偵字第29575 號），提起上訴，本
院判決如下：
    主  文
上訴駁回。
    事  實
一、乙○○前因傷害、妨害公務等案件，經臺灣臺北地方法院以
    95年度簡字第1625號判處有期徒刑3月、4月，應執行有期徒
    刑6月確定，於民國（下同）95 年10月12日易科罰金執行完
    畢。詎其仍不知悔改：
(一)、竟基於意圖為自己不法所有之犯意，於97年8 月26日晚間起
    ，至翌日（27日）凌晨止之某時，在亨玖企業有限公司（下
    稱亨玖公司）所有、停放在臺北市○○區○○街64號前之車
    牌號碼CN-6815 號自小貨車內，以不詳之方法竊取亨玖公司
    所有之啤酒清洗馬達2臺、電鑽1支、水桶1個、小推車1臺與
    亨玖公司員工甲○○所有之行動電話1 支（內含0000000000
    號行動電話門號SIM卡1張）得手。
(二)、乙○○於竊得上開SIM 卡後，復明知上開行動電話門號之承
    租人有與電信公司相互約定，透過話機植入該SIM 卡撥打時
    ，電信公司應准予通話，並由該承租人負擔所撥打之行動電
    話通信費用，竟意圖為自己不法利益，並基於盜用他人電信
    設備通信之犯意，自97年8 月26日晚間10時6 分53秒至97年
    8 月27日中午12時23分16秒止，接續在臺北縣新店市、板橋
    市、中和市、永和市與臺北市大安區等地撥打上開電話計19
    次，以無線方式盜用屬甲○○所有之電信設備，使中華電信
    股份有限公司（下稱中華電信公司）陷入錯誤，誤以為甲○○本人或經其同意撥打電話，而提供通話服務，藉此而獲得
    中華電信公司所提供之通話服務之利益，足生損害於甲○○
    及中華電信公司，嗣因甲○○發現上開車牌號碼CN-6815 號
    自小貨車遭移位至臺北市○○區○○街58號對面道路旁，且
    車內前開物品短少後報警處理，經警調閱前揭0000000000號
    行動電話門號通聯紀錄，發現乙○○在上開時間地點，多次
    使用該門號行動電話門號，而查悉乙○○上開犯行。
(三)、乙○○又因懷疑丁○○介入其與前任女友陳秀英之感情，竟
    基於放火燒燬現有人所在建築物之犯意，於97年8 月27日凌
    晨1 時30分許，駕駛上述車牌號碼CN-6815 號自小貨車，侵
    入丁○○位於臺北縣板橋市○○○路113巷6弄5號2樓之租屋
    處樓梯間內（無故侵入住宅罪嫌部分未據告訴），將其所攜
    帶之汽油潑灑在該處大門，俟汽油流入地勢較低之住處內陽
    台時，方點燃汽油而放火燒燬丁○○、戊○○、戊○○之子
    （姓名年籍不詳）、三樓住戶丙○○及包括該大樓其他住戶
    在內之建築物，幸經戊○○發現火勢延燒至該址前陽台而尚
    未致建築物燒燬或喪失效用前，呼叫室內之人共同將火勢撲
    滅而不遂，嗣經丁○○報案，並由警方調閱案發現場監視錄
    影畫面，查得乙○○涉嫌重大，而悉上情。
二、案經臺北縣政府警察局海山分局報請臺灣板橋地方法院檢察
    署檢察官偵查起訴。
    理  由
壹、程序方面
一、被告之辯護人為被告辯稱：證人丁○○、陳秀英於警詢及檢
    察官訊問時之證述，為審判外陳述，且未經被告對質詰問，
    無證據能力云云。查上開證人於警詢時之陳述，為被告以外
    之人於審判外之陳述，依刑事訴訟法第159條第1項之規定，
    固無證據能力。惟查上開證人於檢察官偵查時，經檢察官告
    以具結義務及偽證罪之處罰後，命證人朗讀結文後具結，於
    明確理解偽證罪之處罰規定後，仍為證述，且無顯不可信之
    情形，自得作為證據甚明。第按無證據能力之證據，固不得
    作為判斷之依據，其有證據能力者，亦須經合法調查程序，
    始得作為判斷之依據，此由刑事訴訟法第155條第2項規定：
    「無證據能力、未經合法調查之證據，不得作為判斷之依據
    」自明。又刑事訴訟法第166 條以下規定之交互詰問，屬人
    證調查證據程序之一環，與證據能力係指符合法律規定之證
    據適格，亦即得成為證明犯罪事實存否之證據適格，其性質
    及在證據法則之層次並非相同。而被告、辯護人詰問權之行
    使與否，係有權處分，如欲行使，則證人於審判中，應依法
    定程序到庭具結陳述，並接受被告或辯護人等之詰問，其陳
    述始得作為認定被告犯罪事實判斷之依據（參照司法院釋字
    第582 號解釋），否則如未進行交互詰問之調查證據程序，
    讓被告或辯護人行使詰問權，則該有證據能力之證人陳述，
    即不得作為判斷之依據，惟其原有之證據能力並不因而喪失
    。再按偵查係採糾問原則，由檢察官主導，重在合目的性之
    追求，而「詰問」乃偵查程序之一部，除預料證人、鑑定人
    於審判時不能訊問之情形外，檢察官可視實際情況，決定是
    否命被告在場，讓被告得親自詰問證人、鑑定人，此為刑事
    訴訟法第248條所明定，故刑事訴訟法第159條之1第2項所指
    得為證據之被告以外之人於偵查中向檢察官所為之陳述，其
    證據能力不因偵訊證人、鑑定人當時被告不在場，未親自詰
    問證人、鑑定人而受影響，僅於審判期日該證據須經合法調
    查（包括交互詰問程序），始得作為判斷之依據，至於其審
    判中之證詞與偵查中陳述不一時，何者為可採，則屬證據證
    明力之問題（最高法院97年度台上字第603 號判決意旨參照
    ）。查本件證人丁○○、陳秀英於偵查中之證述，固未經被
    告反對詰問，然被告嗣於原審準備程序時請求詰問證人丁○○、陳秀英，且證人陳秀英經原審於98年3 月12日審理時行
    交互詰問，既經於審判期日經合法調查，而證人丁○○經原
    審於98年3 月12日、同年4月9日經合法傳訊及拘提均未到庭
    作證，即應認有證據能力，是辯護人以上開證人於偵查中之
    證述，未經被告行使對質詰問，認無證據能力云云，依上開
    判決意旨，即無足採。又該2 位證人之證言均親自見聞，並
    非聽自他人之陳述，核與傳聞有間，自無傳聞法則之適用，
    附此敘明。
二、末按被告以外之人於審判外之陳述，雖不符前4 條之規定，
    而經當事人於審判程序同意作為證據，法院審酌該言詞陳述
    或書面陳述作成時之情況，認為適當者，亦得為證據。當事
    人或辯護人於法院調查證據時，知有第159條第1項不得為證
    據之情形，而未於言詞辯論終結前聲明異議者，視為有前項
    之同意。刑事訴訟法第159條之5定有明文。本案被告及其辯
    護人於本院審理時對於檢察官所提各項證據方法之證據能力
    除上述一部分外，均表示「沒意見」，且本案言詞辯論終結
    前，被告並未爭執被告以外之人於審判外之言詞或書面陳述
    ，無證據能力，揆諸上開規定，應認被告及其辯護人已同意
    上開各該證據方法得作為證據，而本院審酌上開各該證據均
    非非法取得之證據，並無證據力明顯過低之情形，復經本院
    於審判期日就上開證據依法進行調查、辯論，依法自有證據
    能力，附此敘明。
貳、實體方面
一、竊盜及違反電信法部分：訊據被告矢口否認有上揭竊盜及盜
    打行動電話之事實，辯稱：伊並沒有去亨玖公司偷東西，伊
    在亨玖公司上班的時候，從來沒有拿過車子上的東西，而且
    伊在亨玖公司已經離職快10年了，伊亦沒有使用0000000000
    這支行動電話及以該電話打給陳秀英，伊在本案發生前2、3
    天開走，開走約3、4小時就還回去了，之後都沒有再開過該
    自小貨車云云，被告辯護人則以本件是男女朋友間之糾紛，
    陳秀英有多位男友，交往複雜，被告確未為上開犯行，證人
    陳秀英證言屬傳聞證據並無證據能力，自不能為被告有罪之
    證據云云置辯，然查：
(一)、被告於偵查中供承因曾是亨玖公司之員工，有於97年8 月底
    左右，因為缺乏交通工具，故以自備之機車鑰匙開啟駕駛亨
    玖公司所有停放在臺北市○○區○○街64號附近之車牌號碼
    CN-6815 號自小貨車，後來有將車子開到車子原來停放的地
    點旁邊之事實（臺灣板橋地方法院檢察署97年度偵字第2957
    5號偵查卷第119頁），核與證人即亨玖公司負責人劉祥秀於
    警詢時及證人即亨玖公司員工甲○○於偵查中證述之情節大
    致相符，因而被告確有於上開時、地使用車牌號碼 CN-6815
    號自小貨車之事實堪以認定。
(二)、又證人劉祥秀於警詢時陳稱：「該車平時都是公司內員工甲○○在使用，案發前一天也是他停放在公司隔壁萬慶街64號
    旁，97年8 月27日8時50分許，伊至公司上班時發現CN-6815
    號自小貨車停在萬慶街64號斜對面萬慶公園殘障出入口，心
    覺有異，詢問駕駛甲○○，經他查看之後，才發現車內有財
    物遭竊，車子有被人駛離現場後又開回原地」等語（同上卷
    第15頁）。而車牌號碼CN-6815號自小貨車於97年8月26日18
    時30分許，停放在臺北市○○區○○街64號前，但翌日9 時
    許遭甲○○發現該車是停放於甲○○停放地點之斜對面，而
    且該車的里程數有增加，車子被不明人士移位，且車牌號碼
    CN-6815號自小貨車車內有亨玖公司所有之啤酒清洗馬達2臺
    、電鑽1支、水桶1個、小推車1臺與甲○○所有之行動電話1
    支（內含0000000000號行動電話門號SIM卡1張）等物，於97
    年8 月26日晚間起翌日（27日）凌晨止之某時，在臺北市○○區○○街64號前遭竊之事實，亦業據證人甲○○於偵查中
    結證屬實（同上卷第91、92頁），且有證人甲○○所有之臺
    北市政府警察局文山二分局景美派出所受理刑事案件報案三
    聯單1份（同上卷第22頁）附卷足憑，堪信為真。
(三)、被告雖以其係於本案發生前2、3天開走，其後即無開過上開
    車牌號碼CN-6815號自小貨車云云置辯，惟自97年8月26日22
    時12分許起至翌日15時48分止，在臺北縣新店市、板橋市、
    中和市、永和市與臺北市大安區等地，有人多次使用甲○○
    所有之0000000000號行動電話門號，發收話予證人陳秀英所
    使用之0000000000號行動電話門號及其他行動電話門號之事
    實，有卷附0000000000號行動電話門號雙向通聯紀錄（前揭
    偵查卷第84頁）可佐，參酌證人陳秀英陳稱上開時間被告有
    傳簡訊給伊，但都被伊刪除，又該段時間被告經常打電話給
    伊，但都未接聽，且證人陳秀英並不認識亨玖公司內之人員
    等情，足徵應係被告多次使用甲○○所有之0000000000號行
    動電話門號，發話予證人陳秀英所使用之0000000000號行動
    電話門號，益證被告確有於案發時、地竊取車牌號碼CN-681
    5號自小貨車車內甲○○所有之0000000000號行動電話1支甚
    明。
(四)、綜上各情參互以析，足徵被告確有竊取車牌號碼CN-6815 號
    自小貨車，及車內之上開物品，並有盜打甲○○所有之0000
    000000號行動電話，應堪認定。
二、公共危險部分：訊據被告固坦承曾於97年8 月間，前去陳秀
    英前址租屋處之事實，惟矢口否認有縱火之情事，辯稱：伊
    前去陳秀英租屋處，只是去看前女友陳秀英的機車在不在而
    已，因為伊跟陳秀英還有一些事情還沒有處理完，但是陳秀
    英避不見面，伊只是去看他有沒有在那裡而已，因為要確定
    陳秀英有沒有住在那裡云云，被告辯護人則以證人陳秀英、
    丁○○之證詞均屬聽自他人之傳聞，被告確未為放火行為，
    被告曾經2 次到失火地點，是要確定證人陳秀英是否還在住
    在該址，不是去勘查云云置辯，惟查：
(一)、被告於偵查中供承因為曾是亨玖公司之員工，有於97年8 月
    底左右，因為缺乏交通工具，故以自備之機車鑰匙開啟駕駛
    亨玖公司所有停放在臺北市○○區○○街64號附近之車牌號
    碼CN-6815 號自小貨車，後來有將車子開到車子原來停放的
    地點旁邊之事實（同上卷第119 頁），核與證人劉祥秀於警
    詢時證述及證人甲○○於偵查中證述之情節大致相符，已如
    上述，自堪信為真實，而證人劉祥秀於警詢時既證稱：「警
    方所調閱之監視器畫面顯示，嫌犯所駕駛至現場的 CN-6815
    號自小貨車是我所屬的公司亨玖公司所有，而縱火嫌犯乙○○於89年4月13日至89年8月16日這段期間於亨玖公司擔任司
    機的工作，該車平時都是公司內員工甲○○在使用，案發前
    一天也是他停放在公司隔壁萬慶街64號旁，97年8月27日8時
    50分許，伊至公司上班時發現CN-6815 號自小貨車停在萬慶
    街64號斜對面萬慶公園殘障出入口，我心覺有異，詢問駕駛
    甲○○，經他查看之後，才發現車內有財物遭竊，車子有被
    人駛離現場後又開回原地」等語（同上卷第15頁），參以本
    件火警發生地巷口監視器畫面內身穿白色T 恤之人為被告之
    事實，業據證人陳秀英於警詢時指證綦詳，復觀原置於該自
    小貨車內，甲○○所有之門號0000000000號行動電話，曾於
    97年8月27日凌晨1時47分53秒在臺北縣板橋市○○路○ 段橋
    頭175號4樓頂基地台附近使用，與本件火災發生之時、地相
    去不遠等情，有卷附0000000000號行動電話門號雙向通聯紀
    錄可稽，足認被告於97年8月26日至97年8月27日8 時50分間
    確有駕駛該自小貨車至陳秀英前址租屋處之事實。
(二)、證人丁○○曾於案發當日在遭縱火之租屋處陽台看見1 名男
    子在其租屋處附近徘徊，當天從陽台看到的男子背影及頭型
    很像被告，身材也微胖有點壯碩之事實，業據其於偵查中證
    述明確，而證人陳秀英於偵查中另證稱：「97年8 月中旬以
    前伊和被告是男、女朋友。被告於97年8 月30日17時30分左
    右以00-00000000號電話打電話給伊，是否是門號000000000
    0 號行動電話，伊不確定，在電話中要伊打給丁○○，要伊
    關心他一下，伊就問說為什麼要打給丁○○，被告就說他前
    幾天有去丁○○的住處放火。被告說伊會離開他是因為丁○○的關係，所以他憎恨丁○○要置他於死地，這些話都是97
    年8 月30日被告打給伊時說的，被告之前知道丁○○住在該
    處，因為伊之前也住在該處」等語（同上卷第91頁）；復於
    原審審理時結證稱：被告於97年8 月30日打電話叫伊問丁○○他們家有沒有怎麼樣，伊問被告何事，被告都不講。被告
    跟伊說他東西丟了就走，他不知道那邊有沒有怎麼樣，或許
    大樓就燒掉了吧等語（原審卷第85頁），則被告確因懷疑丁○○介入其與前任女友陳秀英之感情，因而對丁○○懷恨在
    心，並曾於97年8月30日以00-00000000號電話門號撥打至證
    人陳秀英使用之0000000000號行動電話門號，向其自白前幾
    日到上址丁○○租屋處縱火之事實，要屬信而有徵。
(三)、又證人丁○○於97年8 月27日在上址租屋處內睡覺時，遭被
    告從該址大門外樓梯間朝屋內縱火，同日約1 時33分左右，
    伊聞到燒焦的味道，經同事戊○○呼叫後，伊去陽台看，火
    已經燒到腰部高度，當時火只有燒到鞋櫃旁的鞋子，嗣屋內
    的人一起用水將火勢撲滅，僅燒燬木門、鞋櫃、5 雙鞋子等
    情，業據證人丁○○於警察局、消防局詢問時及偵查中證述
    綦詳（前揭偵查卷第6、7頁、第37、38頁、第109 頁），並
    據證人丙○○於警詢證述上情無訛（同上卷第12、13頁）。
    此外，本件係人為縱火，係因可燃性液體沿著地板由門口往
    陽台方向流至最低點，引火後含有可燃性液體部分之可燃性
    液體部分之可燃物經明火點燃後幾乎同時起火燃燒，起火處
    位於前址建築物大門入口左下角、陽台鞋子與鞋櫃等3 處，
    而本件火災僅燃燒該址前陽台而尚未致建築物燒燬或喪失效
    用等情，有臺北縣政府消防局火災原因調查報告書乙份（內
    含現場照片23張、現場圖1張）、警製照片7張（同上卷第30
    至52頁、第54至57頁）、現場監視器翻拍照片光碟1 片等附
    卷可按，則本件火災未造成燒燬建築物之結果，即堪認定。
(四)、被告雖另以其係於本案發生前2、3天前開走上開車牌號碼CN
    -6815 號自小貨車，兩次到證人陳秀英以前住處，且其並無
    再開過該車云云置辯，惟被告係自97年8 月26日22時12分許
    起至翌日15時48分止，在臺北縣新店市、板橋市、中和市、
    永和市與臺北市大安區等地多次使用原置於上開自小貨車內
    之甲○○所有0000000000號行動電話門號，發收話予證人陳
    秀英所使用之0000000000號行動電話門號，且證人陳秀英並
    不認識亨玖公司內之人員等情，業如上述，堪認被告係於上
    開時間駕駛該自小貨車至陳秀英前址租屋處無訛，則其所辯
    ，即屬臨訟杜撰之詞，委無可採。
(五)、被告之辯護人雖另為被告辯護稱：證人丁○○於97年8 月27
    日經臺北縣政府消防局製作談話筆錄時，曾稱火災發生前或
    當時並未發現可疑之人、事、物，而後於警詢中始因證人陳
    秀英之告知，而改稱案發當日看到1 名男子在其租屋處附近
    徘徊，該男子很像被告，並認定係被告縱火，其供述並非直
    接看見或聽聞被告縱火之事實，且與先前於消防局、警局所
    為之筆錄不同，不足以為不利被告之證據云云。惟按告訴人
    、證人之陳述有部分前後不符，或相互間有所歧異時，究竟
    何者為可採，法院仍得本其自由心證予以斟酌，非謂一有不
    符或矛盾，即應認其全部均為不可採信；尤其關於行為動機
    、手段及結果等之細節方面，告訴人之指陳，難免故予誇大
    ，證人之證言，有時亦有予渲染之可能；然其基本事實之陳
    述，若果與真實性無礙時，則仍非不得予以採信，最高法院
    74年台上字第1599號著有判例可參。查證人丁○○固於火災
    發生當日於臺北縣政府消防局製作談話筆錄時，表示未發現
    可疑人、事、物等語，惟證人丁○○於案發當時既未能明確
    認定係由被告所縱火，其以事後回憶，於警詢及偵查中加以
    補充，亦非與常情不符，尤以證人陳秀英於偵查中曾證稱其
    與證人丁○○於97年8 月30日電話聯絡時，證人丁○○提及
    火災時之反應係「（你跟丁○○說應是被告縱火，丁○○有
    何反應？）有呀，他跟我說他爸知道了，我跟他講這件事交
    給警方處理，不要私自動手。丁○○只有講這些話而已。」
    等節（原審卷第90頁），足證證人丁○○於斯時早已認定被
    告涉犯本案，並非於接獲證人陳秀英電話聯絡時，始知悉案
    發當時係由疑似被告之人縱火。從而，證人丁○○所述即與
    真實性無礙，仍屬可信。
(六)、被告之辯護人又為被告辯護稱：監視錄影翻拍照片顯示之錄
    影時間為97年8 月27日0時9分、10分，距案發凌晨1時30 分
    之時間尚有1小時20 分左右之間隔，然該監視器於案發時間
    之前後並未拍攝到該男子之畫面，則案發時間之縱火案件是
    否與畫面中之男子有關，尚屬有疑云云，惟稽諸卷附現場數
    台監視器翻拍照片之光碟後，固於其中部分監視器時間97年
    8月27 日0時9分至12分間見有1名身穿白色T恤、深色短褲並
    戴球帽之男子出現於翻拍照片畫面中，然亦尚可於其餘監視
    器翻拍照片畫面時間為同日1時21分至24 分間，見及相同穿
    著之人出現於畫面內，其原因無論係被告於案發地點逗留甚
    久，亦或部分監視器之時間未臻準確，皆足證被告曾於火災
    發生前不久於案發地點徘徊，因而，上開被告之辯護人辯以
    案發時間前後並未拍攝到該男子之畫面等情，即核與事實有
    違，洵不足採。
(七)、參互上情，足認被告確曾於事實欄一(三)所載時、地放火燒燬
    現有人所在之建築物無訛，是其所辯，應係卸責之詞，不足
    採信。從而，被告罪證明確，其犯行堪予認定。
三、按電信法第56條第1 項之罪，以意圖為自己或第三人不法之
    利益，使用有線、無線或其他電磁方式，盜接或盜用他人電
    信設備通信者為要件，該罪之處罰詐得免繳電信通信信費用
    之不法利益規定，乃刑法詐欺得利罪之特別法，依特別法優
    於普通法之原則，自毋庸再論以刑法詐欺得利罪（參見最高
    法院88年1 月19日88年度第一次刑事庭會議紀錄決議）。是
    核被告所為，係犯刑法第320條第1項竊盜罪、電信法第56條
    第1項之盜用電信設備通信罪、刑法第173條第3項、第1項之
    放火燒燬現供人使用住宅未遂罪。又被告基於概括之犯意，
    在上開密切接近之一定時地反覆持續多次盜用他人電信設備
    通信之行為，依社會通念，在客觀上足以認為符合一個反覆
    、延續性之行為概念，為接續犯，應以包括上一罪論處；其
    已著手於放火行為之實行而不遂，為未遂犯，依刑法第25條
    第2 項規定減輕其刑。被告所犯上開三罪名，犯意各別，行
    為互殊，應予分論併罰。本件關於事實欄一(二)盜用他人電信
    設備通信之犯行部分，起訴事實已載被告多次使用甲○○所
    有之門號0000000000號行動電話乙情，雖起訴法條漏未引用
    電信法第56條第1 項之罪名，仍應認此部分犯行，業已起訴
    ，本院自得併予審究。又被告有事實欄所載之執行紀錄，有
    臺灣高等法院被告前案紀錄表在卷可稽，其於有期徒刑執行
    完畢後之5 年以內，再故意犯本件有期徒刑以上之上開二罪
    ，為累犯，均應依法加重其刑，就放火燒燬現供人使用住宅
    未遂罪部分，並依法先加後減之。
四、原審認被告罪證明確，依電信法第56條第1 項，刑法第11條
    前段、第173條第3項、第1項、第320條第1 項、第25條、第
    47條第1項、第51條第5款之規定，審酌被告之素行不佳，有
    臺灣高等法院被告前案紀錄表可稽，其犯罪之動機、目的、
    手段、犯罪時所受之刺激、所生危害，及犯後否認犯行之態
    度等一切情狀，竊盜罪部分處有期徒刑4 月，違反電信法之
    盜用電信設備通信罪部分處有期徒刑6 月，放火燒燬現供人
    使用之住宅未遂罪部分處有期徒刑3年8月，並定應執行刑為
    有期徒刑4 年，以資懲儆。末按，電信法第60條規定，犯56
    條第1 項之罪者，其電信器材，不問屬於犯人與否，沒收之
    ，核其所指之電信器材，應指行為人用以盜接或盜用他人電
    信設備通信之有線、無線或其他電磁而言，本件被告係直接
    盜用撥打他人合法申辦使用之SIM 卡電信設備，自無使用所
    謂之電信器材，故不得依電信法第60條規定沒收甚明，附此
    敘明。認事用法，核無不合，量刑亦屬妥適，被告上訴意旨
    ，仍執陳詞，空言否認犯罪，為無理由，應予駁回。
五、被告聲請傳訊證人陳秀英、丁○○及聲請勘驗起訴書證據方
    法8現場監視光碟、函調97年8月20日至同年月26日管轄板橋
    市大漢橋下之員警臨檢紀錄。按證人已由法官合法訊問，且
    於訊問時予當事人詰問之機會，其陳述明確別無訊問之必要
    者，不得再行傳喚，為刑事訴訟法第196 條所明文規定。查
    證人陳秀英由原審合法訊問，且於訊問時予檢察官、被告辯
    護人交互詰問，其陳述已臻明確，別無訊問之必要，依上開
    規定，自不得再行傳喚。再者證人丁○○業經原審合法傳訊
    、拘提均未到庭，已見前述，而本案事證已極明確，被告聲
    請傳訊證人丁○○，核無必要。又起訴書證據方法8 係臺北
    縣政府消防局火災原因調查報告書乙份（內含現場相片23張
    、現場圖1 張），警製相片7 張、現場監視器翻拍照片光碟
    1 片，上開證物並未顯示被告在案發現場為放火行為，僅顯
    示有可疑人在現場逗留，可疑為縱火者，上開證物係經核對
    證人陳秀英等人證詞及本案有關證據，足認被告有本案犯行
    ，則上開證物並無足證明被告確未犯罪，亦無礙於本案之認
    定，被告聲請勘驗上開證物，亦無必要。至被告聲請函調前
    揭臨檢紀錄，無非擬證明被告於案發前曾竊取前揭小貨車使
    用並遭警臨檢，惟被告曾於97年8 月20日至同年月26日間曾
    竊取該車使用，並不足以證明被告並未於97年8 月26日以後
    竊取並使用該車，是其此部分聲請，因與待證事實無必要關
    聯，自無調查必要，被告上開調查證據之聲請，均無必要，
    應予駁回。
據上論斷，應依刑事訴訟法第368條，判決如主文。
本案經檢察官鄭龍照到庭執行職務。
中    華    民    國    98    年    12    月    15    日
                  刑事第三庭  審判長法  官  陳博志
                                    法  官  劉興浪
                                    法  官  許文章
以上正本證明與原本無異。
如不服本判決，應於收受送達後10日內向本院提出上訴書狀，其
未敘述上訴之理由者並得於提起上訴後10日內向本院補提理由書
（均須按他造當事人之人數附繕本）「切勿逕送上級法院」。
                                    書記官  蔡慧娟
中    華    民    國    98    年    12    月    15    日


司法院資訊處製作；財團法人民間司法改革基金會備份。
